臺灣臺中地方法院交通事件裁定　　　　100年度交聲字第724號
原處分機關　交通部公路總局臺中區監理所豐原監理站
受處分人　　白豐誠
上列受處分人因違反道路交通管理處罰條例案件，對於交通部公
路總局臺中區監理所豐原監理站民國100年3月4日所為裁決（豐
監稽違字第裁63－HD0000000號裁決書），聲明異議，本院裁定
如下：
    主    文
異議駁回。
    理    由
一、原處分機關略以：異議人即受處分人（以下簡稱受處分人）
    白豐誠於民國99年2月25日19時44分許，騎乘車牌號碼PN7-1
    70號重型機車，行經臺中縣大甲鎮（現已升格改制為臺中市
    大甲區○○○○路處，因「機器腳踏車駕駛人未依規定戴
    安全帽違反處罰條例之行為，拒絕停車接受稽查而逃逸」
    之違規，為臺中縣警察局大甲分局（現已升格改制為臺中市
    政府警察局大甲分局）大甲派出所員警以中縣警交字第HD00
    00000號違反道路交通管理事件通知單舉發。受處分人前揭
    時間、地點被舉發違規事實，係違反道路交通管理處罰條例
    第31條第6項及第60條第1項規定，原處分機關遂於100年3月
    4日以豐監稽違字第裁63－HD0000000號裁決書，裁處受處分
    人罰鍰新臺幣（下同）3,500元等語。
二、受處分人聲明異議意旨略以：並未有被攔查、沒有停車過、
    也沒出借機車、沒有聽見攔查聲、沒有印象有員警攔查，因
    而申訴云云。
三、按「機器腳踏車駕駛人或附載座人未依規定戴安全帽者，處
    駕駛人新臺幣500元罰鍰」道路交通管理處罰條例第31條第6
    項定有明文。又汽車駕駛人，駕駛汽車有違反道路交通管理
    處罰條例之行為，經交通勤務警察或依法令執行交通稽查任
    務人員制止時，不聽制止或拒絕停車接受稽查而逃逸者，除
    按各該條規定處罰外，處3,000元以上6,000元以下罰鍰，同
    條例第60條第1項亦規定甚明。經查：
（一）受處分人於上揭時、地，騎乘前開重型機車，因有「機器
      腳踏車駕駛人未依規定戴安全帽」及「違反處罰條例之行
      為，拒絕停車接受稽查而逃逸」經原臺中縣警察局大甲分
      局大甲派出所員警舉發等情，有臺中縣警察局中縣警交字
      第HD0000000號舉發違反道路交通管理事件通知單附卷可
      參，可堪認定。
（二）受處分人雖以前詞置辯，惟舉發本件交通違規之證人即大
      甲派出所所長吳江松於本院訊問時結證：「我在駕駛座旁
      邊，還有壹個實習生徐海城，他坐在後面，我們在經國路
      時發現他沒有戴安全帽，隨即尾隨在後，到三勝製帽廠時
      ，要攔下時，車已經靠在他旁邊時，用手勢示意停車，他
      急煞車加速掉頭就往由興安路往大甲市區逃逸」、「是，
      而且回去就查車號，但是要說那個人長得如何是記不清楚
      了，而且他掉頭就走了，無法確定，是男生沒有錯」、「
      我們三個人都有看到，而且有複誦車號，當時因可能有危
      險，故逕行舉發」等情。另一同舉發之員警鄭文統於本院
      審理中亦證稱：「當時所長帶班，我駕車在大安港路上，
      發現一名未戴安全帽騎機車，我們尾隨到大甲鎮○○○路
      與新政路口，此男子就左轉往新政路方向，到新政路與興
      安路口右轉往大安路前進，警車到男子旁邊示意停下接受
      盤查，他急煞車完全沒有停下，反方向加速離開現場，往
      大甲方向離去，當時怕追下去會有意外，且有記下車號，
      回所內後即逕行舉發。車號當時我有寫在我手上」、「開
      立之前沒有看過。去年四、五月有反詐騙宣導，我到他家
      有看到他的機車，人長甚麼樣子事隔已久沒有印象，但是
      我對那部三陽機車有印象」等情。經核證人吳江松、鄭文
      統前開證詞係就案發當時親身經歷舉發受處分人違規經過
      所為之陳述，所證內容，不論係其如何察知駕駛人未戴安
      全帽違規、經其令停車、乃至於駕駛人逃逸路線等情節證
      述詳細明確，未見有何瑕疵，衡諸證人與本件受處分人夙
      無仇恨怨隙，本院已難想像其有何故意羅織不實內容以陷
      受處分人不利之動機。復依卷內證據資料並無任何積極證
      據足以證明證人上開證詞係屬虛偽，亦無足以令人顯信證
      人證述為不可採之品性證據或前科證據存在，本院自不得
      僅以證人為本件掣單告發受處分人之員警而全盤抹煞其在
      訴訟上所具有之證人資格及其證言之證明力。
（三）本件員警雖因取締至今時日已久，不復記憶當時騎乘機車
      者之容顏，但當時所見之機車，確實為受處分人之車牌號
      碼PN7-170號機車無誤，且騎乘機車者為一男子等情，此
      經證人2人證述明確，該事實應可認定。另受處分人亦自
      承該機車為其所有，當時並未出借機車等情。是以，本院
      所應審究者，乃在於當時是否有可能，在受處分人不知情
      的情形下，有人使用受處分人之機車。而受處分人雖以當
      時自己在上班，是在紅中汽車材料公司當送貨員，人家叫
      貨後，就開公司的貨車或機車送貨云云，然卻表示，公司
      上班證明因老闆的公司沒有公司登記，所以不方便開公司
      證明，老闆拒絕到庭作證、公司同事也不可能為了幫我作
      證而請假被扣薪水等詞為由，無法提出相關調查之基礎，
      使法院可為調查受處分人所述為真，是員警已就受處分人
      上開行為為明確證述，然受處分人卻空言否認，法院在沒
      有任何對受處分人有利之證據下，實無法認為員警之取締
      有何瑕疵或不可信之處。從而，原處分機關據以援引上開
      規定，裁處受處分人罰鍰3,500元，核無違誤。
四、綜上所述，原處分機關所為之處分，並無違法不當，本件聲
    明異議，為無理由。
五、據上論斷，應依道路交通管理處罰條例第87條第2項，道路
    交通事件處理辦法第18條，裁定如主文。
中    華    民    國   100    年    6     月    24    日
                  交通法庭  法  官  劉國賓
上正本證明與原本無異。
如不服本裁定應於送達後五日內向本院提出抗告狀。
                            書記官  張隆成
中    華    民    國   100    年    6     月    24    日